臺灣高等法院刑事判決
110年度上易字第1653號
上  訴  人  臺灣新北地方檢察署檢察官
上  訴  人  
即  被  告  曾金蓮


上列上訴人等因被告犯傷害案件，不服臺灣新北地方法院110年
度易字第304號，中華民國110年8月26日第一審判決（起訴案號
：臺灣新北地方檢察署109年度偵字第30402號），提起上訴，本
院判決如下：
    主  文
上訴駁回。
    事實及理由
一、經本院審理結果，認第一審以被告犯修正前刑法第277條第1
    項普通傷害罪，判處拘役10日，如易科罰金，以新臺幣1,00
    0元折算1日，認事用法及量刑均無不當，應予維持，並引用
    第一審判決書記載之事實、證據及理由（如附件一）。
二、檢察官上訴意旨略以:被告曾金蓮迄今仍矢口否認本件傷害
    犯行，且未彌補告訴人所受損害，足認被告犯後態度欠佳，
    且被告侵害告訴人之情節非輕，原審未能考量上情，漏未審
    酌刑法57條第9款犯罪所生危害或損害及同條第10款之犯罪
    後之態度之科刑標準，原審量刑顯屬過輕等語；被告上訴意
    旨略以:本件告訴人所受傷害要非被告所造成，被告年紀已
    逾76歲，又係徒手，何以能致告訴人受傷流血；至監視畫面
    中攝得之被告舉手反擊之手勢，實係被告面對無理取鬧之告
    訴人應有之正當防衛的本能，另被告雖有稱「他人再來，再
    把他腳打斷」等語，實係為了防衛自己的安全，口不擇言，
    係主觀意識的反射，並不代表有犯罪的意思等語。
三、本院經查:
  ㈠本件原審判決依告訴人之指述，復佐以告訴人提出之診斷證
    明書，並審酌被告亦不諱言曾在辦公室內有肢體接觸之情形
    ，另勘驗案發現場之監視器錄影光碟，並製有勘驗筆錄1份
    等證據後認定被告有傷害之犯行，已詳敘所憑之證據與認定
    之理由，並無任何憑空推論之情事，亦與經驗法則、論理法
    則無違。
  ㈡被告舉出於斯時亦在場之證人高松清欲證明伊於斯時並未有
    傷害之舉，惟證人高松清於本院審理時證稱:案發之際，被
    告與在庭之告訴人吵架吵得很厲害，好像要打的樣子，有互
    相拉扯，伊有看到拉手臂，男生有拉女生，女生也有拉男生
    ，伊看到這裡裡很害怕，就走掉了等語明確(本院卷第176頁
    )，是由證人高松清之證述益徵被告與告訴人當日非僅有口
    角衝突，被告與告訴人確有互相拉扯之舉，且情狀甚為激烈
    ，是被告上訴意旨指稱:伊當天並未與告訴人有肢體接觸云
    云，自不足採。
  ㈢至檢察官雖以原審量刑過重為由，提起上訴。惟按，刑事審
    判旨在實現刑罰權之分配的正義，故法院對有罪被告之科刑
    ，應符合罪刑相當之原則，使輕重得宜，罰當其罪，以契合
    社會之法律感情，此所以刑法第57條明定科刑時應審酌一切
    情狀，尤應注意該條所列10款事項以為科刑輕重之標準，俾
    使法院就個案之量刑，能斟酌至當。而量刑輕重係屬事實審
    法院得依職權自由裁量之事項，苟已斟酌刑法第57條各款所
    列情狀而未逾越法定刑度，不得遽指為違法（最高法院72年
    台上字第6696號判例參照）。查原審判決關於科刑之部分，
    已審酌刑法第57條各款規定之情狀（詳如原判決事實及理由
    欄二所載），於法定刑度之內，予以量定，客觀上並無明顯
    濫權或失之過重之情形，亦未違反比例原則，核無違法或不
    當。
四、從而，檢察官以量刑不當為由提起上訴，顯無理由，而被告
    提起本件上訴否認犯罪，無非係對於原判決之明白論斷於不
    顧，徒憑己意，再事爭執，惟業據本院論駁說明如前，是檢
    察官及被告上訴均無理由，應予駁回。
據上論斷，應依刑事訴訟法第368條、第373條，判決如主文。
本案經檢察官洪湘渼提起公訴，檢察官盧祐涵提起上訴，檢察官
李叔芬到庭執行職務。
中　　華　　民　　國　　111 　年　　1 　　月　　27　　日
                  刑事第四庭    審判長法　官  陳筱珮
                                      法　官  羅郁婷
                                      法　官  柯姿佐
以上正本證明與原本無異。
不得上訴。
                                      書記官  蔡於衡
中　　華　　民　　國　　111 　年　　1 　　月　　27　　日